【裁判字號】    99,審訴,1570
【裁判日期】    990924
【裁判案由】    毒品危害防制條例
【裁判全文】
臺灣桃園地方法院刑事判決            99年度審訴字第1570號
公  訴  人  臺灣桃園地方法院檢察署檢察官
被      告  甲○○
上列被告因違反毒品危害防制條例案件，經檢察官提起公訴（99
年度毒偵字第2813號），嗣於本院準備程序進行中，被告就被訴
事實為有罪之陳述，經本院告知簡式審判程序意旨，並聽取公訴
人及被告之意見後，本院合議庭裁定改由受命法官獨任依簡式審
判程序審理，並判決如下：
    主  文
甲○○施用第一級毒品，累犯，處有期徒刑玖月，扣案之第一級
毒品海洛因壹包含袋（驗餘毛重零點伍肆捌貳公克）沒收銷燬之
。
    事  實
一、甲○○前於民國88年間因施用第二級毒品案件，經本院以88
    年度毒聲字第2412號裁定送觀察、勒戒後，因認有繼續施用
    毒品傾向，經本院以88年度毒聲字第3401號裁定令入戒治處
    所施以強制戒治，嗣經本院以88年度毒聲字第5679號裁定停
    止戒治併付保護管束出所，復經本院以89年度毒聲字第869
    號裁定撤銷停止戒治，於90年1 月14日強制戒治期滿執行完
    畢，並經臺灣桃園地方法院檢察署檢察官以90年度戒偵字第
    155 號為不起訴處分確定；復於前開強制戒治執行完畢後5
    年內之91年間因施用第一級毒品案件，經本院以91年度毒聲
    字第1924號裁定令入戒治處所施以強制戒治，嗣經本院以92
    年度毒聲字第1345號裁定停止戒治併付保護管束出所，迄92
    年9 月4 日保護管束期滿未經撤銷停止戒治，視為強制戒治
    執行完畢，該次施用毒品犯行並經本院以91年度訴字第1564
    號判決判處有期徒刑8 月確定。另有下列犯行：(一)於93年間
    因施用第二級毒品案件，經本院以94年度桃簡字第1524號判
    決判處有期徒刑5 月確定，於95年3 月27日期滿執行完畢；
    (二)於94年間再因搶奪案件，經本院以94年度訴字第2527號判
    決判處有期徒刑8 月確定（嗣經本院以97年度聲減字第60號
    裁定減刑為有期徒刑4 月確定）；(三)於95年再因竊盜案件，
    經本院以95年度易字第1025號判決判處有期徒刑8 月確定，
    嗣經本院以96年度聲減字第285 號裁定減刑為有期徒刑4 月
    確定，與前開搶奪案件判處之罪刑有期徒刑8 月接續執行，
    於96年7 月16日執行完畢；(四)於94年間另因詐欺案件，經本
    院以95年度簡字第465 號判決判處有期徒刑4 月，減為有期
    徒刑2 月確定，與上開(二)之罪刑減刑後之刑期有期徒刑4 月
    ，經本院以97年度聲減字第第60號裁定定應執行之刑為有期
    徒刑6 月確定，惟已無刑期可執行，於97年5 月21日簽結。
    (五)於96年間因施用第一、二級毒品案件，經本院以97年度審
    訴字第279 號判決分別判處有期徒刑6 月又15日、3 月又15
    日，應執行有期徒刑9 月確定；(六)於97年間因施用第一級毒
    品案件，經本院以97年度審訴字第3386號判決判處有期徒刑
    8 月確定，並與上開有期徒刑9 月接續執行，於98年10月21
    日假釋併付保護管束出監，迄99年1 月14日保護管束期滿，
    假釋未經撤銷，其未執行之刑，以已執行論。（於本案均構
    成累犯）。詎仍不知悔改，復基於施用第一級毒品海洛因之
    犯意，於99年5 月31日某時，在其位於桃園縣八德市○○路
    宏福巷45號住處，以針筒注射之方式施用海洛因1 次。嗣於
    99年6 月1 日晚間10時許，為警在桃園縣中壢市龍城新村10
    0 號前盤查而查獲，並扣得其所有施用剩餘之第一級毒品海
    洛因1 包含袋（驗餘毛重0.5482公克）。
二、案經桃園縣政府警察局平鎮分局報請臺灣桃園地方法院檢察
    署檢察官偵查起訴。
    理  由
一、本案被告甲○○所犯之罪，並非法定刑為死刑、無期徒刑或
    最輕本刑3 年以上有期徒刑之罪，亦非高等法院管轄第一審
    之案件，而被告於準備程序中就被訴事實已為有罪之陳述，
    經本院告知簡式審判程序之旨，並聽取公訴人及被告之意見
    後，本院合議庭乃依刑事訴訟法第273 條之1 第1 項規定，
    裁定由受命法官獨任進行簡式審判程序，合先敘明。
二、上揭事實業據被告甲○○於本院審理時均坦承不諱，而被告
    為警查獲後所採集之尿液檢體，經送請台灣檢驗科技股份有
    限公司以酵素免疫分析法初步檢驗，再佐以氣相層析質譜儀
    分析法確認檢驗結果，確呈鴉片類陽性反應，此有桃園縣政
    府警察局平鎮分局被採尿人尿液暨毒品真實姓名與編號對照
    表及台灣檢驗科技股份有限公司濫用藥物檢驗報告（尿液部
    分）各1 紙附卷可稽。此外，現場查獲之白色粉末1 包含袋
    （驗餘毛重0. 5482 公克），經送台灣檢驗科技股份有限公
    司檢驗結果，檢出海洛因成分，此有上開公司濫用藥物檢驗
    報告（藥物部分）1 紙在卷可佐，足認被告上開任意性之自
    白與事實相符，堪以採信。又按毒品危害防制條例於92年7
    月9 日修正公布，自93年1 月9 日施行，而依修正後之規定
    ，僅限於「初犯」及「5 年後再犯」2 種情形，始應先經觀
    察、勒戒或強制戒治程序。倘被告於5 年內已再犯，經依法
    追訴處罰，縱其第3 次（或第3 次以上）再度施用毒品之時
    間，在初犯經觀察、勒戒或強制戒治執行完畢釋放後5 年以
    後，已不合於「5 年後再犯」之規定，且因已於「5 年內再
    犯」，顯見其再犯率甚高，原實施觀察、勒戒或強制戒治，
    已無法收其實效，即應依該條例第10條規定處罰；又所謂5
    年戒斷期間之計算，係指相鄰之前後2 次施用毒品時間之間
    隔而言，非可飛躍自初次起算其5 年期間（最高法院95年度
    第7 次、97年度第5 次刑事庭會議決議及最高法院95年度台
    非字第65號判決參照）。經查，被告於前案強制戒治執行完
    畢（90年1 月14日）後5 年內之91年間，又因施用第一級毒
    品案件，經本院以91年度訴字第1564號判決判處有期徒刑8
    月確定，此有臺灣高等法院被告前案紀錄表1 份在卷足憑，
    是本件被告上開施用第一級毒品犯行雖已於前案強制戒治執
    行完畢後5 年後，惟因其已於5 年內再犯，依上開說明，仍
    應追訴處罰。綜上，本件事證明確，被告犯行堪以認定，應
    依法論科。
三、核被告甲○○所為，係犯毒品危害防制條例第10條第1 項之
    施用第一級毒品罪。被告於施用第一級毒品前後持有第一級
    毒品之低度行為，應為其施用之高度行為所吸收，不另論罪
    。又被告有事實欄一所載之犯罪科刑及執行情形，有臺灣高
    等法院被告前案紀錄表1 份可按，其於徒刑執行完畢後5 年
    內故意再犯本件有期徒刑以上之罪，為累犯，應依刑法第47
    條第1 項之規定加重其刑。爰審酌被告之生活狀況、犯後坦
    承犯行而態度尚佳、施用毒品係戕害自身健康，對他人並不
    生重大危害等一切情狀，爰量處如主文所示之刑。至扣案之
    第一級毒品海洛因1 包含袋（驗餘毛重0.5482公克）含海洛
    因成分，已如前述，且為被告本件施用第一級毒品犯行後所
    剩餘，業據被告供承在卷，自應依毒品危害防制條例第18條
    第1 項前段規定，宣告沒收銷燬之。
據上論斷，應依刑事訴訟法第273 條之1 第1 項、第299 條第1
項前段，毒品危害防制條例第10條第1 項、第18條第1 項前段，
刑法第11條、第47條第1 項，判決如主文。
本案經檢察官黃怡菁到庭執行職務。
中    華    民    國    99    年    9     月    24    日
                        刑事庭  法  官  鍾雅蘭
以上正本證明與原本無異。
如不服本判決，得自收受送達之翌日起10日內向本院提出上訴狀
（應附繕本），其未敘述上訴理由者，應於上訴期間屆滿後20日
內補提理由書狀於本院，上訴於臺灣高等法院。
                                書記官  陳恩如
中    華    民    國    99    年    9     月    24    日
附錄本案論罪科刑法條：
毒品危害防制條例第10條
施用第一級毒品者，處6 月以上5 年以下有期徒刑。
施用第二級毒品者，處3 年以下有期徒刑。

司法院資訊處製作；財團法人民間司法改革基金會備份。
